【裁判字號】    97,聲,388
【裁判日期】    971016
【裁判案由】    訴訟救助
【裁判全文】
臺灣高等法院民事裁定                   97年度聲字第388號
聲  請  人  乙○○
訴訟代理人  林靜文律師
複代理人    李恬野律師
相  對  人  甲○○
訴訟代理人  林仟雯律師
上列當事人間離婚等事件，聲請人聲請訴訟救助，本院裁定如下
：
    主  文
本件准予訴訟救助。
    理  由
一、按當事人無資力支出訴訟費用者，法院應依聲請，以裁定准
    予訴訟救助。但顯無勝訴之望者，不在此限，民事訴訟法第
    107 條第1 項定有明文。次按經財團法人法律扶會基金會（
    下稱法扶會）分會准予法律扶助之無資力者，其於訴訟程序
    中，向法院聲請訴訟救助時，應准予訴訟救助，但另有不符
    法律扶助事實之證明者，不在此限。又法律扶助法所稱無資
    力者，係指符合社會救助法之低收入戶或其每月可處分之收
    入及可處分之資產低於一定標準者，前項所稱一定標準之認
    定辦法，由法扶會定之。此觀法律扶助法第62條、第3 條規
    定自明。準此，經法扶會分會准予法律扶助之人向法院聲請
    訴訟救助時，即應推定該聲請人為無資力人，法院除另有聲
    請人不符法律扶助法第3 條所定無資力標準之事實之反證外
    ，均應准予訴訟救助（最高法院95年度台抗字第655 號裁定
    參照）。
二、本件聲請意旨略以：伊對台灣台北地方法院95年度婚字第
    132 號判決提起上訴，無資力支出上訴費用；伊在該案提起
    反訴業經財團法人法律扶助基金會台北分會准予法律扶助，
    爰請求就本訴上訴部分亦准予訴訟救助等語。
三、查，聲請人主張之事實，業據提出法扶會台北分會「扶助律
    師接案通知書」及專用委任狀影本各乙紙為證（見本院96重
    家上字第16號卷第179-180 頁），自堪信為真實。聲請人既
    經法扶會台北分會准予法律扶助，依前揭說明，自應推定為
    無資力之人；聲請人僅有價值約新台幣75,418之汽車乙輛及
    、友立資訊股份有限公司股票2,400 股、大霸電子股份有限
    公司股票3,560 股；自94年1 月14日脊椎受傷後，未有固定
    工作，亦分別有稅務電子閘門財產所得調件明細表（見原審
    95年度婚宇第132 號卷(二)第93-94 頁）、台北縣政府社會局
    辦理監護事件家庭訪視建議表可稽（見原審卷(一)第156頁）
    可證，此外，復查無其他反證足認聲請人有不符法律扶助法
    第3條所定無資力標準之事實，其聲請訴訟救助，應予准許
    ，爰裁定如主文。
中    華    民    國    97    年    10    月    16    日
                    民事第十五庭
                        審判長法  官  林恩山
                              法  官  郭松濤
                              法  官  陳雅玲
正本係照原本作成。
如不服本裁定，應於收受送達後10日內向本院提出抗告狀，並應
繳納抗告費新台幣１千元。
中    華    民    國    97    年    10    月    17    日
                              書記官  葉國乾


司法院資訊處製作；財團法人民間司法改革基金會備份。
